【裁判字號】    97,訴,1298
【裁判日期】    971114
【裁判案由】    違反槍砲彈藥刀械管制條例
【裁判全文】
臺灣臺南地方法院刑事判決              97年度訴字第1298號
公  訴  人  臺灣臺南地方法院檢察署檢察官
被      告  丙○○
指定辯護人  本院公設辯護人乙○○
上列被告因槍砲彈藥刀械管制條例案件，經檢察官提起公訴（九
十七年度偵字第八三七六號），經本院判決如下：
    主  文
丙○○未經許可，持有制式半自動手槍，處有期徒刑參年，併科
罰金新臺幣拾萬元，罰金如易服勞役，以新臺幣壹仟元折算壹日
。扣案制式半自動手槍壹枝（槍枝管制編號000000000
0號）、具殺傷力之制式９ｍｍ子彈肆顆、非制式子彈參顆均沒
收。
    事  實
一、丙○○明知槍砲、子彈均為政府公告管制，未經許可不得非
    法持有之物品，仍基於持有制式槍枝及具殺傷力子彈之故意
    ，於民國九十三年間某日，在台南市五期重劃區某處，自其
    友人蘇育民（已於九十四年十一月四日死亡）處，取得持具
    有殺傷力之制式ＢＥＲＥＴＴＡ廠９２ＦＳ型半自動手槍一
    支（槍號為ＢＥＲ００七二八八號，槍枝管制編號：000
    0000000號，另含彈匣一個）及具殺傷力之制式９ｍ
    ｍ子彈六顆、非制式子彈四顆，並即置於其位於臺南縣山上
    鄉新莊村大庄二之五號住處而非法持有之。嗣經警於九十七
    年六月五日上午五時五十分許，至其前開住所查獲，並扣得
    上開制式半自動手槍一支，及具殺傷力之制式９ｍｍ子彈六
    顆、非制式子彈四顆（其中制式子彈二顆與非制式子彈一顆
    於鑑定時業經試射）。
二、案經臺南縣警察局新化分局報告臺灣臺南地方法院檢察署檢
    察官偵查起訴。
    理  由
一、上揭犯罪事實業據被告丙○○於本院審理時坦承在卷，並有
    具殺傷力之制式ＢＥＲＥＴＴＡ廠９２ＦＳ型半自動手槍一
    支（槍號為ＢＥＲ００七二八八號，槍枝管制編號：000
    0000000號，另含彈匣一個）及具殺傷力之制式９ｍ
    ｍ子彈六顆、非制式子彈四顆（其中制式子彈二顆與非制式
    子彈一顆於鑑定時業經試射）等物在案可參，被告於本院審
    理時之自白與事實相符，堪以採信。又扣案之前揭槍彈均具
    殺傷力等情，業據內政部警政署刑事警察局鑑定屬實，有該
    局九十七年七月十日刑鑑字第０九七００八八六０九號鑑驗
    定書一份在卷可稽。從而，被告非法持有制式半自動手槍與
    具殺傷力之子彈等犯行，均堪認定，應依法論科。
二、故核被告丙○○所為係犯槍砲彈藥刀械管制條例第七條第四
    項之未經許可持有制式半自動手槍罪、同條例第十二條第四
    項未經許可持有子彈罪。被告以一持有行為觸犯前開二罪名
    ，為想像競合犯，應依刑法第五十五條之規定，從一重之未
    經許可持有制式半自動手槍罪處斷。又被告雖持有前揭槍彈
    長達四年之久，惟依本案卷證所示，並無證據顯示被告曾持
    該槍彈以作奸犯科之用，是本院審酌被告未經許可持有半自
    動手槍與子彈之舉，雖屬於法有違，自應接受刑事懲罰，然
    考量前開情事，認非無顯可憫恕之情狀，逕以量處本罪法定
    最低刑仍有法重情輕之憾，爰依刑法第五十九條之規定，酌
    減其刑。爰審酌被告犯罪動機、手段、目的、手段、對社會
    及人身安全威脅之程度，犯後始終坦承持有犯行之態度，量
    處如主文所示之刑，並就罰金部分，諭知易服勞役之折算標
    準，以示懲儆。另被告持有半自動手槍一支及具殺傷力之制
    式子彈四顆、非制式子彈三顆（被告原持有制式子彈六顆、
    非制式子彈四顆，業經鑑定單位分別試射二顆、一顆）均為
    違禁物，應依刑法第三十八條第一項第一款之規定沒收之。
    另經刑事警察局試射之制式子彈二顆、非制式子彈一顆，已
    無殺傷力，均非違禁物，爰不另為沒收諭知，附此敘明。
據上論斷，應依刑事訴訟法第二百九十九條第一項前段，槍砲彈
藥刀械管制條例第七條第四項、第十二條第四項，刑法第十一條
前段、第五十五條、第五十九條、第四十二條第三項、第三十八
條第一項第一款，判決如主文。
本案經檢察官甲○到庭執行職務。
中    華    民    國    97    年    11    月    14    日
                    刑事第十二庭  審判長法  官  卓穎毓
                                        法  官  莊玉熙
                                        法  官  魏玉英
以上正本證明與原本無異。
如不服本判決應於收受本判決後10日內向本院提出上訴書狀，並
應敘述具體理由。如未敘述上訴理由者，應於上訴期間屆滿後20
日內向本院補提理由書狀（均須按他造當事人之人數附繕本）「
切勿逕送上級法院」。
                                        書記官  秦建華
中    華    民    國    97    年    11    月    14    日
附錄法條：
槍砲彈藥刀械管制條例第7條
未經許可，製造、販賣或運輸火砲、肩射武器、機關槍、衝鋒槍
、卡柄槍、自動步槍、普通步槍、馬槍、手槍或各類砲彈、炸彈
、爆裂物者，處死刑、無期徒刑或7年以上有期徒刑；處徒刑者
，併科新台幣3千萬元以下罰金。
未經許可，轉讓、出租或出借前項所列槍砲、彈藥者，處無期徒
刑或5年以上有期徒刑，併科新台幣1千萬元以下罰金。
意圖供自己或他人犯罪之用，而犯前二項之罪者，處死刑或無期
徒刑；處徒刑者，併科新台幣5千萬元以下罰金。
未經許可，持有、寄藏或意圖販賣而陳列第1項所列槍砲、彈藥
者，處5年以上有期徒刑，併科新台幣1千萬元以下罰金。
第 1 項至第 3 項之未遂犯罰之。
槍砲彈藥刀械管制條例第12條
未經許可，製造、販賣或運輸子彈者，處1年以上7年以下有期徒
刑，併科新台幣500萬元以下罰金。
未經許可，轉讓、出租或出借子彈者，處6月以上5年以下有期徒
刑，併科新台幣300萬元以下罰金。
意圖供自己或他人犯罪之用，而犯前二項之罪者，處3年以上10
年以下有期徒刑，併科新台幣700萬元以下罰金。
未經許可，持有、寄藏或意圖販賣而陳列子彈者，處5年以下有
期徒刑，併科新台幣300萬元以下罰金。
第 1 項至第 3 項之未遂犯罰之。


司法院資訊處製作；財團法人民間司法改革基金會備份。
